ACORDAO-COMPLETO-2365544

ACÓRDÃO DE RELAÇÃO

ACÓRDÃO DE RELAÇÃO 6387/2019 ATA 26/2019 - SEGUNDA CÂMARA

Acórdão 6387/2019-TCU-Segunda Câmara
Os Ministros do Tribunal de Contas da União, com fundamento nos arts. 1º, inciso I; 16,  incisos I e II; 17, 18 e 23, incisos I e II, da Lei nº 8.443/92, c/c os arts. 1º, inciso I; 17, inciso I; 143, inciso I;  207, 208 e 214, incisos I e II do Regimento Interno/TCU, ACORDAM em julgar as contas abaixo relacionadas regulares e regulares com ressalva, dar quitação aos responsáveis e fazer as (determinações/recomendações) a seguir, conforme os pareceres emitidos nos autos pela Secretaria e pelo Ministério Público junto a este Tribunal. 
1. Processo TC-Processo 030.596/2013-0 (PRESTAÇÃO DE CONTAS - Exercício: 2012) 
1.1. Responsáveis: Antonio Fernando Toni (XXX.967.048-XX) ; Bento José de Lima (XXX.253.500-XX) ; Celia Maria de Oliveira Rodrigues (XXX.489.736-XX) ; Claúdia Aparecida de Souza Trindade (XXX.738.809-XX) ; Hostílio Xavier Ratton Neto (XXX.742.807-XX) ; Jair Campos Galvão (XXX.920.424-XX) ; Jairo Rodrigues da Silva (XXX.652.327-XX) ; Josias Sampaio Cavalcante Junior (XXX.024.981-XX) ; José Eduardo Saboia Castello Branco (XXX.020.507-XX) ; José Maria da Cunha (XXX.366.461-XX) ; Julio Cesar Gonçalves Correa (XXX.224.336-XX) ; Lucia Helena de Souza Gnone (XXX.699.911-XX) ; Maria Teresa Pereira Lima (XXX.980.446-XX) ; Maria de Fatima Frota Dantas (XXX.981.301-XX) ; Miguel Mário Bianco Masella (XXX.288.598-XX) ; Osiris dos Santos (XXX.361.401-XX) ; Paulo Henrique Kuhn (XXX.978.100-XX) ; Vera Lúcia de Assis Campos (XXX.833.776-XX) ; Vinicius Torquetti Domingos Rocha (XXX.957.256-XX) ; Yolanda Corrêa Pereira (XXX.509.942-XX) 
1.2. Órgão/Entidade: Valec Engenharia, Construções e Ferrovias S.A
1.3. Relator: Ministro Raimundo Carreiro
1.4. Representante do Ministério Público: Procurador Marinus Eduardo De Vries Marsico
1.5. Unidade Técnica: Secretaria de Fiscalização de Infraestrutura Portuária e Ferroviária (SeinfraPor) .
1.6. Representação legal: Silvia Regina Schmitt (38.717/OAB-DF) , representando Valec Engenharia, Construções e Ferrovias S.A. 
1.7. Julgar regulares com ressalva, dando-lhes quitação, as contas dos seguintes responsáveis, com fundamento nos arts. 1º, inciso I; 16, inciso II, da Lei 8.443/1992 c/c os arts. 18 e 23, inciso II, da mesma Lei, e com arts. 1º, inciso I; 208 e 214, inciso II, do Regimento Interno:
1.7.1. José Eduardo Saboia Castello Branco (CPF XXX.020.507-XX) , na condição de Diretor-Presidente da Valec, por não adotar medidas concretas de sua competência para evitar falhas nos procedimentos de gerenciamento, supervisão e fiscalização dos contratos de supervisão e de execução de obras, discutidas nos itens 25 a 40 da instrução;  
1.7.2. Josias Sampaio Cavalcante Junior (CPF XXX.024.981-XX) , na condição de Diretor de Planejamento da Valec, por não adotar medidas concretas de sua competência para evitar falhas nos procedimentos de gerenciamento, supervisão e fiscalização dos contratos de supervisão e de execução de obras, discutidas nos itens 52 a 63 da instrução; 
1.7.3. Celia Maria de Oliveira Rodrigues (CPF XXX.489.736-XX) , na condição de Diretora de Engenharia da Valec, por não adotar medidas concretas de sua competência para evitar falhas nos procedimentos de gerenciamento, supervisão e fiscalização dos contratos de supervisão e de execução de obras, discutidas nos itens 108 a 124 da instrução; e
1.7.4. Vera Lucia de Assis Campos, ocupava o cargo de Diretora Administrativo-Financeira da Valec, as falhas relacionadas com a gestão da mudança da sede da Valec para Brasília, fartamente demonstradas na peça 46 do TC Processo 005.989/2014-0, ainda que não tenham causado prejuízos à empresa no exercício de 2012, constituem impropriedades que maculam, a nosso ver, a gestão da responsável no presente exercício.
1.8. Julgar regulares as contas dos responsáveis abaixo indicados, dando-lhes quitação plena, com fundamento nos arts. 1º, inciso I, 16, inciso I, 17 e 23, inciso I, da Lei 8.443/1992 c/c os arts. 1º, inciso I, 207 e 214, inciso I, do Regimento Interno:
1.8.1. Vera Lucia de Assis Campos (CPF XXX.833.776-XX) , na condição de Diretora Administrativo-Financeira;
1.8.2. Hostílio Xavier Ratton Neto (CPF XXX.742.807-XX) , na condição Diretor de Engenharia da Valec;
1.8.3. Osíris dos Santos (CPF XXX.361.401-XX) , na condição de Diretor de Engenharia da Valec;
1.8.4. Jair Campos Galvão (CPF XXX.920.424-XX) , na condição de Diretor de Planejamento da Valec;
1.8.5. Bento José de Lima (CPF XXX.253.500-XX) , na condição de Diretor de Operações da Valec;
1.8.6. Antonio Fernando Toni (CPF XXX.967.048-XX) , na condição de membro do Conselho de Administração da Valec;
1.8.7. José Maria da Cunha (CPF XXX.366.461-XX) , na condição de membro do Conselho de Administração da Valec;
1.8.8. Miguel Mário Bianco Masella (CPF XXX.288.598-XX) , na condição de membro do Conselho de Administração da Valec; 
1.8.9. Paulo Henrique Kuhn (CPF XXX.978.100-XX) , na condição de membro do Conselho de Administração da Valec;
1.8.10. Vinicius Torquetti Domingos Rocha (CPF XXX.957.256-XX) , na condição de membro do Conselho de Administração da Valec;
1.8.11. Yolanda Corrêa Pereira (CPF XXX.509.942-XX) , na condição de membro do Conselho de Administração da Valec;
1.9. Dar ciência à Valec e aos responsáveis o presente Acórdão;
1.10. Encerrar o processo e arquivar os presentes autos, nos termos do art. 169, inciso V, do Regimento Interno do TCU.

Segunda Câmara

Antonio Fernando Toni (XXX.967.048-XX); Bento José de Lima (XXX.253.500-XX); Celia Maria de Oliveira Rodrigues (XXX.489.736-XX); Claúdia Aparecida de Souza Trindade (XXX.738.809-XX); Hostílio Xavier Ratton Neto (XXX.742.807-XX); Jair Campos Galvão (XXX.920.424-XX); Jairo Rodrigues da Silva (XXX.652.327-XX); Josias Sampaio Cavalcante Junior (XXX.024.981-XX); José Eduardo Saboia Castello Branco (XXX.020.507-XX); José Maria da Cunha (XXX.366.461-XX); Julio Cesar Gonçalves Correa (XXX.224.336-XX); Lucia Helena de Souza Gnone (XXX.699.911-XX); Maria Teresa Pereira Lima (XXX.980.446-XX); Maria de Fatima Frota Dantas (XXX.981.301-XX); Miguel Mário Bianco Masella (XXX.288.598-XX); Osiris dos Santos (XXX.361.401-XX); Paulo Henrique Kuhn (XXX.978.100-XX); Vera Lúcia de Assis Campos (XXX.833.776-XX); Vinicius Torquetti Domingos Rocha (XXX.957.256-XX); Yolanda Corrêa Pereira (XXX.509.942-XX)

RAIMUNDO CARREIRO

Silvia Regina Schmitt (38.717/OAB-DF), representando Valec Engenharia, Construções e Ferrovias S.A.

PRESTAÇÃO DE CONTAS (PC)

Secretaria de Fiscalização de Infraestrutura Portuária e Ferroviária (SeinfraPor).